【裁判字號】    96,簡上,999
【裁判日期】    970313
【裁判案由】    傷害
【裁判全文】
臺灣板橋地方法院刑事判決             96年度簡上字第999號
上  訴  人
即  被  告  乙○○
上列上訴人即被告因傷害案件，不服本院於民國96年7 月31日所
為96年度簡字第4285號第一審判決（聲請案號：96年度調偵字第
257號），提起上訴，本院管轄之第二審合議庭判決如下：
    主  文
上訴駁回。
乙○○緩刑貳年。
    事實及理由
一、本案經本院審理結果，認第一審以上訴人即被告乙○○所為
    係犯刑法第277 條第1 項之傷害罪，判處拘役30日，減為拘
    役15日，如易科罰金，以銀元300 元即新臺幣900 元折算1
    日，其認事用法均無違誤，量刑亦屬適當，應予維持，並引
    用如附件第一審判決書所記載之事實、證據及理由。
二、上訴人即被告乙○○上訴意旨略以：伊坦承有傷害之犯行，
    然本件係肇因於告訴人先拿扳手攻擊伊，伊於阻擋間傷及告
    訴人，然伊所受傷勢較重，請求給予緩刑宣告，為此提起本
    件上訴等語，查上訴人徒以上開理由為由提出本件上訴，為
    無理由，應予駁回。第按被告於行為後，刑法於94年2 月2
    日修正公布，95年7 月1 日施行，有關緩刑之規定，犯罪在
    新法施行前，新法施行後裁判，緩刑之宣告，應適用新法第
    74條之規定，有最高法院95年度第8 次刑事庭會議紀錄可考
    。查被告乙○○前未曾因故意犯罪受有期徒刑以上刑之宣告
    ，有臺灣高等法院被告全國前案紀錄表1 件可稽，其因一時
    失慮而罹刑典，良有悔意，被告歷此偵、審教訓，當所知警
    惕，信無再犯之虞，本院因認原審對被告所宣告之刑，以暫
    不執行為適當，爰依修正後刑法第74條第1 項第1 款規定，
    併予宣告緩刑2 年，以啟自新。
據上論斷，應依刑事訴訟法第455 條之1 第1 項、第3 項、第36
8 條、第373 條，刑法第2 條第1 項前段、第74條第1 項第1 款
，判決如主文。
本案經檢察官馬中人到庭執行職務。
中    華    民    國    97    年    3     月    13    日
                  刑事第十八庭  審判長法  官  連育群
                                      法  官  王綽光
                                      法  官  吳幸娥
以上正本證明與原本無異
本判決不得上訴
                                      書記官  陳靜怡
中    華    民    國    97    年    3     月    14    日
附錄本案論罪科刑法條全文：
中華民國刑法第277條
傷害人之身體或健康者，處3 年以下有期徒刑、拘役或1 千元以
下罰金。
犯前項之罪因而致人於死者，處無期徒刑或7 年以上有期徒刑；
致重傷者，處3 年以上10年以下有期徒刑。
－－－－－－－－－－－－－－－－－－－－－－－－－－－－
附件：
臺灣板橋地方法院刑事簡易判決          96年度簡字第4285號
聲  請  人  臺灣板橋地方法院檢察署檢察官
被      告  乙○○  男  24歲（民國○○年○月○○日生）
                    身分證統一編號：Ｚ000000000號
                    住臺北市○○區○○街178號8樓
上列被告因傷害案件，經檢察官聲請以簡易判決處刑（96年度調
偵字第257 號），本院判決如下：
    主  文
乙○○傷害人之身體，處拘役拾日，減為拘役拾伍日，如易科
罰金，以銀元佰元即新臺幣玖佰元折算壹日。
    事實及理由
一、本件犯罪事實、證據及應適用之法條，均引用如附件檢察官
    聲請簡易判決處刑書之記載。
二、爰審酌被告乙○○並無前科，僅因細故即傷害告訴人甲○○
    ，其犯罪之動機、目的、手段均非可取，其所為致告訴人甲
    ○○受傷之程度，暨被告犯後坦承犯行之態度等一切情狀，
    量處如主文所示之刑，並減刑如主文所示，併諭知易科罰金
    之折算標準，以資懲儆。
三、依刑事訴訟法第449 條第1 項前段、第3 項、第454 條第2
    項，刑法第2 條第1 項前段、第277 條第1 項、修正前刑法
    第41條第1 項前段，刑法施行法第1 條之1 第1 項、第2 項
    ，中華民國九十六年罪犯減刑條例第2 條第1 項第3 款、第
    7 條、第9 條，修正前罰金罰鍰提高標準條例第2 條，現行
    法規所定貨幣單位折算新臺幣條例第2 條，逕以簡易判決處
    刑如主文。
四、如不服本判決，得自收受送達之日起10日內向本院提出上訴
    狀，上訴於本院第二審合議庭（須附繕本）。
中    華    民    國    96    年    7     月    31    日
                  刑事第五庭    法  官  許映鈞
以上正本證明與原本無異
如不服本判決應於送達後10日內向本院提出上訴狀
                                書記官  范煥堂
中    華    民    國    96    年    7     月    31    日
附錄本案應適用法條：
中華民國刑法第277條
傷害人之身體或健康者，處3 年以下有期徒刑、拘役或1 千元以
下罰金。
犯前項之罪因而致人於死者，處無期徒刑或7 年以上有期徒刑；
致重傷者，處3 年以上10年以下有期徒刑。


司法院資訊處製作；財團法人民間司法改革基金會備份。
